【裁判字號】    92,交聲,985
【裁判日期】    920929
【裁判案由】    聲明異議
【裁判全文】
臺灣臺中地方法院交通事件事裁定                  九十二年度交聲字第九八五號
    原處分機關  交通部公路總局台中區監理所
    受 處分 人  甲○○
右列受處分人因違反道路交通管理處罰條例案件，對於交通部公路總局臺中區監理所
民國九十二年八月二十二日所為之裁決（中監違字第裁六○─ＺＧ0000000號
裁決書），聲明異議，本院裁定如左：
    主  文
異議駁回。
    理  由
一、原處分機關略以：本案係國道高速公路警察局第七隊於民國九十一年十一月二十
    四日以ＺＧ0000000號舉發通知單舉發受處分人甲○○所有之車號ＪＲ─
    五八二九號自小客車於九十一年十一月二十四日十一時二分許在國道三號一二六
    公里南向處「速限一百公里時速一百二十六公里超速二十六公里」超速行駛違規
    ，受處分人未於應到案日期前提出申訴，該所遂於九十二年八月二十二日以中監
    違字第裁六○─ＺＧ0000000號裁決書裁處罰鍰新台幣六千元；逾期則依
    裁決書處罰主文規定裁處，於法並無不合等語。
二、本件異議人即受處分人甲○○則以：未收受任何舉發通知單或告知，並非故意逃
    避不繳罰鍰，爰聲明異議云云。
三、按汽車行駛於高速公路或設站管制之道路，而不遵守管制之規定者，處汽車駕駛
    人，除處新台幣三千元以上六千元以下罰鍰外，並予記違規點數一點；汽車駕駛
    人，行車速度，超過規定之最高時速，處新台幣一千二百元以上二千四百元以下
    罰鍰，道路交通管理處罰條例第三十三條第一項、四十條第一項、第六十三條第
    一項第一款分別定有明文。另汽車違反道路交通管理事件，以科學儀器取得違規
    證據資料，足資認定其違規事實者，得逕行舉發之，而逕行舉發，應記明車輛牌
    照號碼、車型等可資辨明之資料，查明汽車所有人姓名或名稱、住址，並以該汽
    車所有人為被通知人製單舉發之，由舉發機關送達被通知人；再按送達，不能依
    前二條規定為之者，得將文書寄存送達地之地方自治或警察機關，並作送達通知
    書兩份，一份黏貼於應受送達人住居所、事務所、營業所或其就業處所門首，另
    一份交由鄰居轉交或置於該送達處所信箱或其他適當位置，以為送達。前項情形
    ，由郵政機關為送達者，得將文書寄存於送達地之郵政機關。寄存機關自收受寄
    存文書之日起，應保存三個月，亦為行政程序法第七十四條所明定。
四、經查：本件受處分人即異議人甲○○所有之車號ＪＲ─五八二九號自小客車於九
    十一年十一月二十四日十一時二分許，在國道三號一二六公里南向處，因超速行
    駛違規，為國道高速公路警察局第七隊依採證照片逕行舉發，並掣開舉發通知單
    等情，有號舉發通知單等在卷可稽。又異議人因逾期限內到案，為原處分機關以
    加重罰鍰方式裁處。本件異議人雖不否認有前揭違規事實，惟辯稱：異議人由於
    未收受任何舉發通知單或告知，並非故意逃避不繳罰鍰，爰聲明異議云云。然經
    查：前揭舉發通知單業由原舉發機關於九十二年二月二十八日依郵務送達方式寄
    發至受處分人當時之戶籍地即「臺中縣梧棲鎮○○街一四六號」（受處分人甲○
    ○係於九十二年七月二十九日始遷移至新竹縣寶山鄉○○路二六四號現址），嗣
    由郵政機關（臺中港郵局）依法為寄存送達，此有戶役政連結作業系統關於甲○
    ○之遷徙紀錄資料表、國道七隊後龍分隊送達證書各一紙在卷可稽，從而，受處
    分人所有之車號ＪＲ─五八二九號自小客車既有前揭違規行為，且舉發單依其當
    時之戶籍地址即汽車登記住址寄存送達，已生送達之效力。交通部公路總局臺中
    區監理所本於上開舉發通知單，在未有繳交罰鍰紀錄下據以裁罰，於法並無不合
    ，本件異議為無理由，應予駁回。
據上論斷，應依道路交通管理處罰條例第八十七條第二項、道路交通案件處理辦法第
十九條，裁定如主文。
中      華      民      國    九十二    年      九      月    二十九    日
                                臺灣臺中地方法院交通法庭
                                    法  官  張清洲
右正本證明與原本無異。
如不服本裁定應於送達後五日內向本院提出抗告狀。
                                    書記官
中      華      民      國    九十二    年      九      月    二十九    日


司法院資訊處製作；財團法人民間司法改革基金會備份。
